【裁判字號】    91,沙簡上,489
【裁判日期】    920304
【裁判案由】    違反電子遊戲場業管理條例
【裁判全文】
臺灣臺中地方法院刑事判決                      九十一年度沙簡上字第四八九號
    上  訴  人
    即  被  告  甲○○
右上訴人因違反電子遊戲場業管理條例案件，不服本院沙鹿簡易庭九十一年度沙簡字
第五四三號中華民國九十一年十月二十五日第一審簡易判決（聲請簡易處刑案號：臺
灣臺中地方法院檢察署九十一年度偵字第一六六八一號），提起上訴，本院管轄之第
二審合議庭判決如左：
    主  文
上訴駁回。
    事實及理由
一、本案經本院合議庭審理結果，認第一審簡易判決認事用法及量刑均無不當，應予
    維持，並引用第一審簡易判決記載之事實、證據及理由（如附件）。
二、上訴人即被告（下稱被告）甲○○上訴意旨略以：現在景氣不佳，又有四個小孩
    要養，無力繳納原審判處之罰金；且被查扣之電子遊戲機，均非賭博機台，就擺
    設機台部分亦有繳納稅金，目前已沒有再擺放電子遊戲機台，原審量刑過重，請
    求從輕量刑等語。惟查：
（一）被告甲○○前於八十八年間，在本件查獲之同一地點即臺中縣沙鹿鎮○○路三
      號「亞洲釣蝦場」，因擺放電動賭博機具，與不特定人賭博財物，而經本院八
      十八年度易字第三四三三號判決被告共同以賭博為常業，處有期徒刑五月，併
      科罰金一萬元，有期徒刑如易科罰金0及罰金如易服勞役，均以三百元折算一
      日確定，並於八十九年二月十五日易科罰金執行完畢，有臺灣臺中地方法院檢
      察署刑案資料查註紀錄表、臺灣高等法院被告全國前案紀錄表、本院八十八年
      度易字第三四三三號判決各一份在卷可稽，詎被告竟不知警惕，在未經依法取
      得經營電子遊戲場業許可之情形下，又自前開徒刑執行完畢後五年內之九十一
      年五月間起，再度於「亞洲釣蝦場」擺放本件被查獲之娛樂籃球機二台、夾蟳
      機一台，供不特定人把玩，而經營電子遊戲場業，惡性非輕，所為並已符合刑
      法第四十七條所規定應加重其刑之累犯要件。
（二）被告雖又辯稱就擺設電子遊戲機部分，均有繳納稅捐等語，固有卷附之臺中縣
      稅捐稽徵處九十一年五月份娛樂稅核定稅額繳款書一紙可資佐憑，但查，該紙
      娛樂稅核定稅額繳款書業於偵查中即由被告提出，自已為原審認定事實及量處
      刑罰時所審酌，被告上訴意旨猶執此陳詞，顯不可採。
（三）而被告此次被查獲擅自擺放之電子遊戲機共計三台，經營之時間則自九十一年
      五月間起至被查獲日即同年八月二日止，再考之被告經營電子遊戲機係供前往
      「亞洲釣蝦場」釣蝦者、同行者或兒童遊玩，於犯後又能坦承犯行，態度良好
      ，則本院合議庭綜合上開各情，認原審經審酌被告之前科紀錄、犯罪動機、目
      的、手段、所生危害、犯後態度等一切情狀，在電子遊戲場業管理條例第二十
      二條所規定之刑度「一年以下有期徒刑、拘役或科或併科新臺幣五十萬元以上
      二百五十萬元以下罰金」範圍內，判處被告拘役五十日，如易科罰金，以銀元
      三百元折算一日，且未予宣告緩刑，其認事用法並無違誤，量刑亦稱妥適。被
      告上訴指摘原審量刑過重，請求從輕量刑云云，並無可採，其上訴為無理由，
      應予駁回。
據上論斷，應依刑事訴訟法第四百五十五條之一第一項、第三項、第三百七十三條、
第三百六十八條，判決如主文。
中      華      民      國      九十二      年      三      月    四    日
                                臺灣臺中地方法院刑事第二庭
                                審判長  法  官  張  智  雄
                                        法  官  許  惠  瑜
                                        法  官  莊  嘉  蕙
右正本證明與原本無異。
不得上訴
                                        書記官
中      華      民      國      九十二      年      三      月    四    日


司法院資訊處製作；財團法人民間司法改革基金會備份。
